【裁判字號】    95,訴,298
【裁判日期】    950508
【裁判案由】    損害賠償
【裁判全文】
臺灣桃園地方法院民事判決               95年度訴字第298號
原      告  甲○○
被      告  乙○○
                          3號.
            丙○○
                        24號.
上列當事人間請求損害賠償事件，係原告於本院94年度桃簡字第
2167號傷害刑事案件提起附帶民事訴訟（94年度桃附民字第87號
），經本院刑事庭於民國94年12月26日裁定移送前來，於民國95
年4 月24日言詞辯論終結，本院判決如下：
    主      文
被告應連帶給付原告新臺幣壹拾肆萬陸仟貳佰肆拾捌元，及自民
國九十四年十二月二十四日起至清償日止按週年利率百分之五計
算之利息。
原告其餘之訴駁回。
訴訟費用由被告連帶負擔百分之三十，餘由原告負擔。
本判決第一項得假執行；但被告如以新臺幣壹拾肆萬陸仟貳佰肆
拾捌元預供擔保，得免為假執行。
原告其餘假執行之聲請駁回。
    事實及理由
一、原告主張：被告乙○○、丙○○於民國94年6 月25日晚間11
    時，在桃園龜山鄉龜山村虎頭山公園三聖宮附近，以傷害之
    故意，持預藏之鐵棒、木棒及電擊棒攻擊原告，致原告受有
    右前額下陷性骨折、身上多處擦傷及頓挫傷等傷害，原告為
    治療上開傷勢，支出醫藥費新臺幣（下同）16,458元，以及
    因此無法工作15日，致損失薪資29,790元，又被告2 人毆打
    原告成傷，原告受有身體上及精神上之苦痛，亦得請求賠償
    精神慰撫金500,000 元。原告爰依侵權行為之法律關係得請
    求被告連帶賠償546,248 元等語，並聲明：被告應連帶給付
    原告546,248 元及自刑事附帶民事訴訟起訴狀繕本送達之翌
    日起至清償日止，按週年利率百分之五計算之利息；願供擔
    保請准宣告假執行。
二、被告乙○○則以：我沒有打原告，我只有與原告拉扯而已等
    語作為抗辯，並聲明：駁回原告之訴及其假執行之聲請；如
    受不利之判決，願供擔保，請求准宣告免為假執行。
三、被告丙○○未為聲明及陳述。
四、得心證之理由：
  (一)被告丙○○經合法通知，未於言詞辯論期日到場，核無民事
    訴訟法第386 條所列各款情形，爰依原告之聲請，由其一造
    辯論而為判決。
  (二)原告主張被告2 人共同毆打原告之事實，被告乙○○雖為否
    認。惟查被告乙○○於本院94年度桃簡字第2167號傷害案件
    審理時已經承認曾毆打原告（見該案件審理卷第13頁），該
    案證人張文鑫於檢察官訊問時證稱略以：乙○○及丙○○都
    有毆打原告等語（見該案件偵查卷第83頁），該案證人即代
    號00000000之女子於偵查中結證略以：丙○○不知何故先持
    不知和材質的棍子毆打甲○○等語（見同上偵查卷第73頁）
    ，范怡雯亦證稱略以：丙○○有拿不詳物體毆打甲○○，有
    點像木棒等語（見同上偵查卷第82頁），而被告丙○○於警
    詢時陳稱略以：我一時氣憤動手打他（原告），只有我與乙○○動手打他等語（見同上偵查卷第21頁），綜上事證，足
    認被告2 人確有共同毆打原告之事實，是原告之主張，應為
    可採。又原告主張其遭被告毆打，致致受有右前額下陷性骨
    折、身上多處擦傷及頓挫傷等傷害，亦有診斷證明書可稽（
    見同上偵查卷第33頁），是原告此部分之主張，亦為可採。
  (三)按「因故意或過失，不法侵害他人之權利者，負損害賠償責
    任。」、「數人共同不法侵害他人之權利者，連帶負損害賠
    償責任。」、「不法侵害他人之身體或健康者，對於被害人
    因此喪失或減少勞動能力或增加生活上之需要時，應負損害
    賠償責任。」、「不法侵害他人之身體、健康、名譽、自由
    、信用、隱私、貞操，或不法侵害其他人格法益而情節重大
    者，被害人雖非財產上之損害，亦得請求賠償相當之金額。
    」民法第184 條第1 項前段、第185 條第1 項前段、第193
    條第1 項、第195 條第1 項前段分別定有明文。本件被告共
    同毆打原告致原告受有上開傷害，則原告主張被告共同不法
    侵害其身體及健康，應連帶負損害賠償責任乙節，應為可採
    。茲就原告得請求賠償之範圍認定如下：
  1.原告主張其因治療上開傷勢，支出醫療費用16,458元乙節，
    業據提出收據7 紙為證（見本院卷第13頁至第19頁），被告
    亦不爭執上開收據之真正，是原告之上開主張，應為可採，
    則其請求被告賠償上開費用，於法有據。
  2.另原告主張其因受有上開傷害而不能工作15日，致受有不能
    取得上開期間之薪資29,790元乙節，業據提出被告不爭執真
    正之請假證明及扣繳憑單為證（見本院卷第21頁、第22頁）
    ，依該扣繳憑單記載，原告於該年薪資為714,738 元，每月
    平均為59,562元（714,738 ÷12＝59,562），每日平均薪資
    約為1,986 元（59,562÷30≒1,986），15 日之薪資合計為
    29,790元（15×1,986 ＝29,790），是原告之上開主張，亦
    為可採，則原告請求被告賠償，亦屬有據。
  3.又原告遭被告共同毆打，致受有上開傷害，是其主張於身體
    上及精神上受有苦痛，應為可採。而原告為高中畢業，現服
    務於華傑印刷公司，被告乙○○為國中畢業等情，業據原告
    及被告乙○○陳明在案，雙方亦無爭執，另被告丙○○為國
    中畢業，業據其於警詢時陳明在案（見同上偵查卷第19頁）
    ，堪信為真實；又被告乙○○於92年度及93年度之所得分別
    為153,145 元（118,032 ＋35,113＝153,145）及102,784元
    （80,132＋7,396 ＋12,000＋3,256 ＝102,784）； 被告丙○○於92年度及93年度之所得分別為341,900 元（337,000
    ＋4,900 ＝341,900）及70,000 元等情，有司法院稅務電子
    閘門財產所得調件明細表在卷可按（見本院卷第30頁至第40
    頁）。本院斟酌本進被告侵權行為之態樣、原告所受傷害之
    情狀、兩造之學歷及經濟狀況等一切情況，認為原告得請求
    之精神慰撫金以100,000 元為適當，逾此範圍之請求，實屬
    過高，不能准許。
  4.綜上，原告得請求被告賠償之金額為146,248 元（16,458＋
    29,790＋100,000 ＝146,248）。
  (四)次按給付無確定期限者，債務人於債權人得請求給付時，經
    其催告而未為給付，自受催告時起，負遲延責任。其經債權
    人起訴而送達訴狀，或依督促程序送達支付命令，或為其他
    相類之行為者，與催告有同一之效力；遲延之債務，以支付
    金錢為標的者，債權人得請求依法定利率計算之遲延利息；
    應付利息之債務，其利率未經約定，亦無法律可據者，週年
    利率為百分之五，為民法第229 條第2 項、第233 條第1 項
    前段、第203 條所明定。本件係屬侵權行為損害賠償之債，
    自屬無確定期限者；又係以支付金錢為標的，則依上揭法律
    規定，原告就被告應連帶給付之上開金額，請求自刑事附帶
    民事訴訟起訴狀繕本送達之翌日即94年12月24日起至清償日
    止，按法定利率即週年利率百分之五計算之利息，自屬有據
    。
  (五)從而，原告依侵權行為之法律關係，請求被告應連帶給付原
    告146,248 元，及自94年12月24日起至清償日止，按週年利
    率百分之五計算之利息為有理由，應予准許；逾上開金額所
    為之請求為無理由，應予駁回。
  (六)本件判決所命被告連帶給付原告之金額未逾500,000 元，依
    民事訴訟法第389 條第1 項第5 款規定，應依職權宣告假執
    行，是就此部分，原告雖陳明願供擔保請求宣告假執行，惟
    應認其僅係促請本院為上開宣告假執行職權之發動而已，應
    由本院依職權為假執行之宣告，而被告乙○○就此部分陳明
    願供擔保聲請宣告免為假執行，核無不合，本院爰依其聲請
    ，並另就被告丙○○部分依職權酌定相當擔保金額准許之；
    原告其餘之訴既經駁回，其假執行之聲請已失所附麗，應併
    駁回之。
五、訴訟費用負擔之依據：民事訴訟法第79條、第85條第2項。
中    華    民    國    95    年    5     月    8     日
                  民事第三庭  法  官  林望民
以上正本係照原本作成
如對本判決上訴，須於判決送達後20日內向本院提出上訴狀
中    華    民    國    95    年    5     月    8     日
                              書記官  曾建中


司法院資訊處製作；財團法人民間司法改革基金會備份。
